【裁判字號】    98,裁,2167
【裁判日期】    980910
【裁判案由】    有關補償事務
【裁判全文】
最  高  行  政  法  院  裁  定
                                      98年度裁字第2167號
上  訴  人  甲  ○
訴訟代理人  蔡奉典  律師
被 上訴 人  臺中縣警察局
代  表  人  乙○○
上列當事人間有關補償事務事件，上訴人對於中華民國98年6月
1日臺中高等行政法院97年度訴字第449號判決，提起上訴，本院
裁定如下：
    主  文
上訴駁回。
上訴審訴訟費用由上訴人負擔。
    理  由
一、按對於高等行政法院判決之上訴，非以其違背法令為理由，
    不得為之，行政訴訟法第242條定有明文。依同法第243條第
    1項規定，判決不適用法規或適用不當者，為違背法令；而
    判決有同條第2項所列各款情形之一者，為當然違背法令。
    是當事人對於高等行政法院判決上訴，如依行政訴訟法第24
    3條第1項規定，以高等行政法院判決有不適用法規或適用不
    當為理由時，其上訴狀或理由書應有具體之指摘，並揭示該
    法規之條項或其內容；若係成文法以外之法則，應揭示該法
    則之旨趣；倘為司法院解釋或本院之判例，則應揭示該判解
    之字號或其內容。如以行政訴訟法第243條第2項所列各款情
    形為理由時，其上訴狀或理由書，應揭示合於該條項各款之
    事實。上訴狀或理由書如未依此項方法表明，或其所表明者
    與上開法條規定不合時，即難認為已對高等行政法院判決之
    違背法令有具體之指摘，其上訴自難認為合法。
二、緣被上訴人所屬交通警察隊沙鹿、梧棲地區交通事故處理單
    位因駐地及相關設施用地需要，向上訴人就其坐落於台中縣
    梧棲鎮○○段大庄小段355-3、355-5、355-6、355-7、355-
    40地號土地上之建築改良物以協議價購方式辦理拆遷補償，
    並於民國（下同）96年5月15日簽定土地改良物補償協議書
    。上訴人並分別於96年5月17日及96年12月25日領取土地改
    良物補償費、建築物自動拆遷獎勵金完竣在案。系爭土地上
    之建築改良物現已拆除完畢，惟尚有跨建於相鄰土地上（同
    段355-35、355-39、355-65、355-76、355-77、355-84、35
    5-85地號）之剩餘部分（以下簡稱系爭鄰地改良物）未拆除
    。上訴人於96年12月30日以（96）春風字第1201號申請書向
    被上訴人申請系爭剩餘建築物准予依「台中縣辦理公共工程
    建築改良物拆遷補償自治條例」（以下簡稱補償自治條例）
    第17條及第10條第2項發給補償費及全部拆除救濟金。被上
    訴人於97年1月15日以中縣警後字第0970025364號函復上訴
    人：「已依協議書約定支付建築物補償費並辦理建築物自動
    拆除會勘及發給自動拆除獎金完竣在案。」上訴人不服，提
    起訴願經遭不受理決定，遂提起行政訴訟，經臺中高等行政
    法院97年度訴字第449號判決駁回，上訴人對之提起上訴，
    主張：依民法第811條規定系爭不動產所有權為上訴人所有
    ，原判決誤以為依上訴人所發函文，系爭不動產非上訴人所
    有，有判決不適用法規之違法。又徵收之建物拆除以後搖搖
    欲墜，上訴人請求被上訴人准予拆除被拒，只好自行拆除，
    符合依補償自治條例第17條規定，原判決對於前揭法條之誤
    解，有判決適用法令不當之違背法令等語，雖以該判決違背
    法令為由，惟核其上訴理由，係就原審取捨證據、認定事實
    之職權行使，指摘其為不當，並就原審已論斷者，泛言未論
    斷，或就原審所為論斷，泛言其論斷矛盾，而非具體表明合
    於不適用法規、適用法規不當、或行政訴訟法第243條第2項
    所列各款之情形，難認對該判決之如何違背法令已有具體之
    指摘。依首開規定及說明，應認其上訴為不合法。
三、據上論結，本件上訴為不合法。依行政訴訟法第249條第1項
    前段、第104條、民事訴訟法第95條、第78條，裁定如主文
    。
中    華    民    國    98    年    9     月    10    日
                    最高行政法院第四庭
                        審判長法官  劉  鑫  楨
                              法官  吳  東  都
                              法官  劉  介  中
                              法官  曹  瑞  卿
                              法官  陳  鴻  斌
以  上  正  本  證  明  與  原  本  無  異
中    華    民    國    98    年    9     月    11    日
                              書記官  張  雅  琴


司法院資訊處製作；財團法人民間司法改革基金會備份。
